【裁判字號】    92,易,1182
【裁判日期】    920625
【裁判案由】    違反保護令罪等
【裁判全文】
臺灣高雄地方法院刑事判決                        九十二年度易字第一一八二號
    公  訴  人  臺灣高雄地方法院檢察署檢察官
    被      告  甲○○
右列被告因違反保護罪令罪等案件，經檢察官提起公訴（九十二年度偵字第六三七○
號、第七九○二號），本院判決如左：
    主  文
甲○○連續違反法院依家庭暴力防治法第十三條所為禁止實施家庭暴力行為、直接騷
擾行為及遠離工作場所之裁定，累犯，處有期徒刑捌月。
    事  實
一、甲○○係乙○○之子，二人間具有家庭暴力防治法第三條第三款所規定之家庭成
    員關係。甲○○前曾因對乙○○有恐嚇之行為，已經乙○○向本院申請核發民事
    通常保護令，業經本院於九十一年六月二十日，核發九十一年家護字第四八六號
    民事通常保護令裁定：「相對人（即甲○○）不得對聲請人（即乙○○）及．．
    ．實施身體或精神上不法侵害之行為；相對人不得直接或間接對於聲請人為騷擾
    行為；相對人應遠離聲請人住居所（地址：高雄市前鎮區○○○路一八七號）及
    其工作場所即永祥托兒所（地址：高雄市○鎮區○○街七九號）至少一百公尺」
    ，該通常保護令之有效期間為一年，於同年月二十六日九時許，已經前鎮分局警
    員當場逐一朗讀告知上開保護令內容予甲○○知悉，惟甲○○仍無視前開禁令，
    於九十一年六月二十六日十一時許，前往乙○○所經營位於高雄市○鎮區○○街
    七十九號之「永祥托兒所」騷擾及恐嚇乙○○，因而經本院判處有期徒刑五月，
    並與其同時經本院判處有期徒刑三月之刑法第三百三十九條之二條一項之利用自
    動付款設備詐欺取財罪，定其應執行刑有期徒刑六月確定，嗣於九十二年一月十
    五日易科罰金執行完畢。詎甲○○仍不知悔改，竟又基於違反民事通常保護令之
    概括犯意，（一）先於九十二年三月十九日凌晨二時許，在其位於高雄市前鎮區
    ○○○路一八一號住處一樓內，故意將其前開住處一樓之大門開啟，在其前開住
    處一樓內以錄音機大聲播放自己錄製，內容為稱乙○○與其妻蔡鳳珠有染如附表
    所示內容之錄音帶（公然侮辱部分未據告訴），使上開如附表所示之內容得以傳
    達至位於高雄市前鎮區○○○路一八七號乙○○之住處，而騷擾乙○○，違反前
    開保護令不得對乙○○實施精神上不法侵害及間接騷擾之裁定，嗣經乙○○報警
    處理而將其當場逮捕（二）繼之，甲○○經檢官飭回後，復承前開概括犯意，於
    同年四月七日十八時許，前往前開永祥托兒所辦公室內，向乙○○要求要帶走其
    女未果，竟於離開辦公室之際，以台語「幹你娘，你不得好死、老不修、不要臉
    、死色狼」等言語辱罵乙○○而騷擾乙○○，並同時基於恐嚇之犯意，以台語向
    乙○○恫稱：「若你作不好，要放火燒毀幼稚園」等語，恐嚇乙○○，因而致乙
    ○○心生畏懼，而違反前開保護令命其遠離乙○○工作場所至少一百公尺，及不
    得對乙○○實施精神上不法侵害及直接騷擾之裁定，並同時危害乙○○之安全，
    嗣乙○○因不堪其擾，報警於前開高雄市前鎮區○○○路一八一號將甲○○當場
    查獲。
二、案經乙○○訴由高雄市政府警察局前鎮分局移送臺灣高雄地方法院檢察署檢察官
    偵查起訴。
    理  由
一、訊據被告甲○○對於曾於右揭時、地大聲播放錄音帶並因而致乙○○報警前往處
    理，及至永祥托兒所辦公室內，要帶走其女兒未果，而對乙○○辱罵：「老不修
    、不要臉、死色狼」等言語之事實固坦承不諱，惟對於九十二年三月十九日其所
    為否認係違反保護令之行為，於同年四月七日部分則否認有辱罵「幹你娘，你不
    得好死」之言語，及恐嚇乙○○之行為，辯稱：放錄音帶只是要紓解壓力，當天
    伊在騎樓抽菸，門沒有關，可有比較大聲，至於九十二年四月七日伊沒有罵三字
    經，也沒有說要放火燒幼稚園云云，經查：
（一）被告上開坦承之事實，就播放錄音帶乙事，核與告訴人乙○○於警詢、偵查中
      及本院審理時所指述，及證人即被告之母莊趙雪霞於偵查中所證述被告確有於
      上開時、地播放如附表所示內容之錄音帶之情節均相符，復有該錄音帶一捲扣
      案可佐（附於九十二年度偵字第六三七○號偵查卷錄音帶存放袋內，該捲錄音
      帶為當時被告播放錄之翻拷，惟內容均相同），且該錄音帶之內容確有如附表
      所示之內容，亦經本院勘驗屬實，有勘驗筆錄一紙在卷可參（本院刑事卷第三
      六頁至第三九頁）；而就九十二年四月七日部分，則核與告訴人乙○○於警詢
      、偵查中及本院審理時所指述之情節係屬相符，是均堪認屬真實。
（二）被告雖就播放錄音帶之事，辯稱伊僅係要紓解壓力云云，惟查：
  １、當時被告係因告訴人乙○○報警前往處理始經警當場逮捕乙事．已如前述，足
      見被告當時上開舉動己使乙○○無法忍受，否則何以乙○○要報警處理，參以
      被告亦自承當時播放音量有比較大聲之情以觀，顯然被告播放錄音帶之聲響確
      已足以影響居住於高雄市前鎮區○○○路一八七號之乙○○已先可認定。
  ２、而審之如附表所示被告播放錄音帶之內容，全係與不滿及辱罵乙○○之言論有
      關，並訴求永祥幼托兒所之家長及住家附近之鄰居對其所辱罵之內容來評理，
      並請大家替其出一口氣，揆其用意，顯非僅係單純如其所稱係要紓解壓力而已
      。
      從而，被告於凌晨二時許，正值深夜時分，在上開時、地，大聲播放如附表所
      示內容之錄音帶，實已對告訴人為騷擾之行為甚明，被告此部分所辯，並不足
      採。
（三）另被告對於四月七日所為固為上開之辯稱，然查：
  １、被告於右揭時、地辱罵三字經，並恐嚇告訴人之事實，業據告訴人於警詢、偵
      查中及本院審理時分別指述明確在卷，互核告訴人前後所為之指述皆屬一致並
      無矛盾之處，衡以告訴人係為被告之父，自有一定之親情存在，若非確有其事
      ，告訴人實不致於故為上開指述，而用以誣陷被告才是。
  ２、且依被告所自承當時係欲前往該處帶走其女而遭告訴人拒絕，並有辱罵告訴人
      「老不修、不要臉、死色狼」等語之情以觀，足見被告當時已與告訴人有所衝
      突，並正處於氣憤之下，其於當時脫口而出為上開言語及恐嚇言論，並非無此
      可能，告訴人之指述，非顯與常情不合。
      綜上，被告此部分所辯，顯係卸責之詞，亦不足採信。
（四）再被告前因對告訴人為前開家庭暴力之行為，經本院於九十一年六月二十日以
      九十一年家護字第四八六號民事通常保護令，禁止被告對告訴人實施身體或精
      神上不法侵害之行為，亦不得直接或間接對告訴人為騷擾之聯絡行為，並應遠
      離聲請人住居所及其工作場所即永祥托兒所至少一百公尺」，且該保護令有效
      期間為一年，有該民事通常保護令影本一份附卷可稽，是此部分之事實，亦可
      認定。
      綜上事證，被告於本院所為辯解，核屬卸責之詞，並不足採為有利被告之認定
      ，被告犯行，堪可認定。
二、按家庭成員間實施身體或精神上不法侵害之行為，即屬「家庭暴力」；又任何打
    擾、警告、嘲弄或辱罵他人之言語、動作或製造使人心生畏怖情境之行為，即屬
    「騷擾」，家庭暴力防治法第二條第一項、第三項分別定有明文。核被告甲○○
    違反本院九十一年度家護字第四八六號民事通常保護令裁定之內容，其於九十二
    年三月十九日所為係犯家庭暴力防治法第五十條第一、二款之違反保護令罪，於
    九十二年四月七日所為係犯刑法第三百零五條之恐嚇罪及家庭暴力防治法第五十
    條第一、二、四款之違反保護令罪。公訴人認被告就前開違反保護令罪犯行所為
    僅有違反家庭暴力防治法第五十條第二款、第四款之違反保護令罪，容有未洽。
    又被告上開二次違反保護令之犯行，時間緊接，所犯罪名相同，顯係基於概括犯
    意為之，為連續犯，應論以情節較重之違反法院依家庭暴力防治法第十三條所為
    禁止實施家庭暴力行為、直接騷擾行為及遠離工作場所裁定之一罪，並加重其刑
    。至被告於九十二年三月十九日及同年四月七日所為雖分別有違反家庭暴力防治
    法所規定之數款應處罰裁定內容，仍應認係違反一保護令罪。再被告於九十二年
    四月七日以一行為恐嚇乙○○，同時違反本院保護令，係一行為同時觸犯數罪名
    ，應依想像競合犯規定，從較重之違反通常保護令罪處斷，公訴人認有方法結果
    之牽連關係，尚有未洽。被告前於九十一年間，因違反保護令罪、詐欺罪案件，
    經本院分別判處有期徒刑五月、三月，嗣並定執行刑為有期徒刑六月確定，於九
    十二年一月十五日易科罰金執行完畢，有臺灣高等法院被告全國前案紀錄表及臺
    灣高雄地方法院檢察署刑案資料查註紀錄表各一份在卷可稽，其於五年內再犯本
    刑有期徒刑以上之罪，為累犯，爰依刑法第四十七條之規定，遞加重其刑。爰審
    酌被告於收受通常保護令後，竟輕忽保護令之效力，一再以言語恐嚇及騷擾告訴
    人，漠視法院所為之保護令裁定，所為誠屬非是，且其前已因違反保護罪案件，
    經本院判處有期徒刑五月，甫於九十二年一月十五易科罰金執行完畢，仍不知稍
    加收斂，竟再度連續違反本院所核發之保護令，足見其惡性非輕，又其犯後僅坦
    承部分犯行，更飾詞卸責，可見其尚不知悔悟等一切情狀，量處如主文所示之刑
    ，以資懲儆。
據上論斷，應依刑事訴訟法第二百九十九條第一項前段，家庭暴力防治法第五十條第
一款、第二款、第四款，刑法第十一條前段、第五十六條、第三百零五條、第五十五
條、第四十七條、罰金罰鍰提高標準條例第一條前段，判決如主文。
本案經檢察官陳俊宏到庭執行職務。
中      華      民      國      九十二      年    六    月    二十五    日
                                  臺灣高雄地方法院刑事第三庭
                                      法  官  楊  宗  翰
右正本證明與原本無異。
如不服本判決，應於判決送達後十日內，向本院提出上訴狀。
                                      書記官  陳  怡  真
中      華      民      國      九十二      年    六    月    二十六    日
附錄：本案論罪科刑法條全文
家庭暴力防治法第五十條
違反法院依第十三條、第十五條所為之下列裁定者，為本法所稱之違反保護令罪，處
三年以下有期徒刑、拘役或科或併科新台幣十萬元以下罰金︰
一禁止實施家庭暴力行為。
二禁止直接或間接騷擾、接觸、通話或其他連絡行為。
三命遷出住居所。
四遠離住居所、工作場所、學校或其他特定場所。
五命完成加害人處遇計畫：戒癮治療、精神治療、心理輔導或其他治療、輔導。
刑法第三百零五條
以加害生命、身體、自由、名譽、財產之事，恐嚇他人致生危害於安全者，處二年以
下有期徒刑、拘役或三百元以下罰金。
附表
被告甲○○於九十二年三月十九日凌晨二時許於家中播放之錄音帶內容：
    永祥幼稚園美語托兒所董事長叫做乙○○，我就是他兒子，請各位家長聽到我的
聲音，如果說有那個家長那個小孩已經娶妻生子還有回來讀的，馬上--拜託一下，麻
煩一下，那個樓上邀樓下，厝邊邀隔壁，來給他唾棄、給他丟雞蛋。因為他不要臉、
老不休，我老婆也不要臉還現雞巴給他看、現雞巴給他幹，我老婆好死不死討客兄去
討到我老爸，所以我老爸對她很好，都把我抓去關，好趁這個時間可以去旅社和我老
婆拼命相幹，請大家替我出一口氣，拜託厝邊隔壁讀永祥美語幼稚園托兒所的各位家
長，趕快將孩子帶回去，說拜拜、再見，因為現在讀幼稚園，讀永祥的，讀別間不要
緊，讀永祥的男的以後會當流氓，女的以後會作妓女，為什麼？因為他們眼睛沒睜開
嘛！園長蔡鳳珠，就是我老婆，我就是她先生本人，甲○○，我老婆不守婦道，討客
兄討到我老爸，現雞巴給他看，還現雞巴給他幹，請各位厝邊隔壁大家替我出一口氣
，麻煩一下，拜託一下，大家趕快跟他說拜拜、再見，因為我老爸實在太不要臉、太
老不休，老色狼，連自己的媳婦也給他幹下去，還不懷好意把他兒子抓去關，還背著
我老母。我老母當初有沒有，把我抱著哭，說我學這個功夫以後會死在路邊、死沒人
哭，叫我替她出一口氣，所以我越想越想不開，請大家共同來給他吐口水、給他丟雞
蛋，最好把永祥美語托兒所放火燒掉，麻煩一下。大家厝邊隔壁一些老顧客，就是說
一些已經作阿公的，兒子都長大了，孫子都回來讀幼稚園，大家趕快來跟他說再見，
叫他死去一邊被抬走，才不會臭。拜託一下，請大家替我出一口氣，相信舊家長、舊
客戶的，聽到我的聲音就知道，我就是乙○○他兒子、第三個兒子，甲○○，本人的
聲音，請大家共同來給他吐口水、給他丟雞蛋，最好把幼稚園放火燒掉。請大家替我
出一口氣，麻煩一下、拜託一下。
    請大家厝邊隔壁來替我出一口氣，當初我老爸沒良心，他如果高興就好，如果不
爽有沒有，打得要死，我還要幫他洗地板、刷廁所、洗水溝、還兼割草，快被他打死
、揉死。三個兒子裡我是最小的，被他打得要死，好像是我媽討客兄和別人生的，他
太沒良心，大家都沒睜開眼睛，一些兒子、孫子都跑來永祥美語幼稚園托兒所讀，拜
託一下，請大家叫我老爸乾脆幼稚園關一關，叫他永祥乾脆開成永祥妓女戶，叫他請
幾個幼齒的，現雞巴給人家看好了。麻煩一下，請厝邊隔壁大家丟雞蛋，如果不爽就
請派出所來替我主持一下公道，因為我比我老爸窮，我老爸比較有錢，有錢砸死人嘛
！請大家替我出一口氣，拜託一下，麻煩一下，一些厝邊隔壁作阿公的聽到我的聲音
就知道了，我的身分證號碼Ｚ000000000，甲○○，他兒子，最小的兒子本人，拜託一
下，請一些作阿公的、作阿嬤的聽到我的聲音就知道了，說時好時壞，我老爸太沒良
心，說到這裡眼淚就快要滾出來，已經眼淚在流個不停了，請大家無論如何，拜託一
下，替我出一口氣，讓我老爸良心發現，知道他這樣實在對我太壞、太沒良心，拜託
大家，麻煩一下，拜託大家，好不好啊！麻煩一下，大家給他丟雞蛋，放火燒掉，叫
他開妓女戶好了！


司法院資訊處製作；財團法人民間司法改革基金會備份。
